臺灣高雄地方法院民事判決　　　　　　 100年度訴字第2016號
原　　　告　活力岩企業有限公司
法定代理人　劉心茵
被　　　告　板信商業銀行股份有限公司
法定代理人　劉炳輝
訴訟代理人　史乃文律師
　　　　　　楊林澂律師
上列當事人間債務人異議之訴事件，本院判決如下：
    主      文
原告之訴駁回。
訴訟費用由原告負擔。
    事實及理由
一、原告主張：本院受理99年度司執字第11522 號被告與訴外人
    莊昕穎間拆屋還地強制執行事件（下稱系爭執行事件），執
    行命令諭知將坐落高雄市○○區○○段四小段690 地號土地
    上即門牌號碼為高雄市新興區○○○路21巷8 號之房屋（下
    稱系爭房屋）拆除。然系爭房屋經伊於民國96年12月11日起
    向莊昕穎承租，並實際占有使用迄今；而系爭執行事件，被
    告係以本院98年度訴字第852 號民事判決為執行名義（下稱
    系爭執行名義）聲請拆屋還地。惟上開案件係於98年起訴，
    伊於該案件起訴前已占有系爭房屋1 至2 年之久，且被告就
    上開案件起訴時未列伊為被告，該判決僅能對莊昕穎執行，
    伊並非訴訟繫屬後為當事人之繼受人及為當事人或其繼受人
    占有請求標的物之人，系爭執行名義之效力應不及於伊，被
    告請求伊告執行遷讓房屋，於法顯有未合，爰依強制執行法
    第14條之1 之規定提起本訴。並聲明：系爭執行事件之強制
    執行程序應予撤銷。
二、被告則以：系爭執行事件已由原告供擔保後停止執行。而系
    爭房屋係屬空屋，並未見有出租予任何人，原告應提出租賃
    契約以實其說。又原告係以強制執行法第14條之1 之規定提
    起本訴，惟伊從未依同法第4 條之2 主張原告係執行名義當
    事人以外執行力所及之第三人，故原告依上開規定提起本訴
    ，顯有當事人不適格，應予駁回等語置辯，並聲明：駁回原
    告之訴。
三、按原告之訴，依其所訴之事實，在法律上顯無理由者，法院
    得不經言詞辯論，逕以判決駁回之，民事訴訟法第249 條第
    2 項定有明文。所謂原告之訴，依其所訴之事實，在法律上
    顯無理由者，係指依原告於訴狀內記載之事實觀之，在法律
    上顯然不能獲得勝訴之判決者而言，最高法院62年台上字第
    845 號判例意旨可資參照。
四、次按，執行名義為確定終局判決者，除當事人外，對於：一
    、訴訟繫屬後為當事人之繼受人及為當事人或其繼受人占有
    請求之標的物者。二、為他人而為原告或被告者之該他人及
    訴訟繫屬後為該他人之繼受人，及為該他人或其繼受人占有
    請求之標的物者，亦有效力。強制執行法第4 條之2 第1 項
    定有明文。又按，債務人對於債權人依第四條之二規定聲請
    強制執行，如主張非執行名義效力所及者，得於強制執行程
    序終結前，向執行法院對債權人提起異議之訴。當事人或利
    害關係人，對於執行法院強制執行之命令，或對於執行法官
    、書記官、執達員實施強制執行之方法，強制執行時應遵守
    之程序，或其他侵害利益之情事，得於強制執行程序終結前
    ，為聲請或聲明異議。強制執行法第14條之1 第1 項、第12
    條第1 項本文分別定有明文。
五、經查，本院依職權調閱系爭執行事件卷宗，被告於系爭執行
    事件中僅以訴外人莊昕穎為執行債務人，並未將原告列為執
    行債務人；亦未依強制執行法第4 條之2 規定，主張原告為
    執行名義當事人以外執行力所及之第三人而對之聲請強制執
    行，有系爭執行事件卷宗附卷可稽。是原告並非系爭執行事
    件效力所及之當事人，其依強制執行法第14條之1 規定提起
    本件債務人異議之訴，於法不合。原告起訴自無權利保護必
    要，因認原告之訴，依其所訴之事實，在法律上顯無理由，
    爰不經言詞辯論，逕以判決駁回之。
六、至兩造其餘之攻擊或防禦方法及未經援用之證據，經本院斟
    酌後，認為均對本判決結果不生影響，自無逐一詳予論駁之
    必要，併此敘明。
據上論結，本件原告之訴為無理由，依民事訴訟法第249 條第2
項、第78條，判決如主文。
中    華    民    國   100    年    12    月    28    日
                  民事第四庭    法  官  林岳葳
以上正本係照原本作成。
如對本判決上訴，須於判決送達後20日內向本院提出上訴狀。如
委任律師提起上訴者，應一併繳納上訴審裁判費。
中    華    民    國   100    年    12    月    28    日
                                書記官  黃獻立